# 关于上市公司 A 收购联营企业部分股权交的交割期损益的账务处理

提问人：zylrjq 时间：2021-09-08 22:31:03
陈版 您好 关于上市公司A收购联营企业部分股权交的交割期损益的账务处理。
一、背景材料
A公司 2021 年 8 月份从控股股东B公司和最终控制方C公司分别收购其持有联营企业D公司的10%和15%的股权，以 2021 年 6 月 30 日为评估基准日作价 20 亿元，收购完成后A公司持有联营企业D公司50%股权（收购之前持有25%），并以权益法进行核算。
经过A公司董事会和股东会决议以后双方在 2021 年 8 月 26 日签订股权转让协议，并在 8 月 31 日之前完成工商变更手续，根据股权转让协议约定交割期 2021 年7-8月损益归A公司所有，交割期7-8月份D公司的利润约为 2 亿元，收购25%股权对应损益为0.5亿元，关于这0.5亿元交割期损益的账务处理。
初步判断交割期损益为股权交易价款的一部分，交割日交割期损益溢价部分应该视同股东之间的权益性交易，借：长期股权投资 0.5亿元 贷：资本公积 0.5亿元
但是没有明确依据，您看呢陈版，谢谢

回答人：chenyiwei
如果收购后继续按权益法核算（不论是继续作为联营企业还是变为合营企业），则“过渡期损益归属收购方”的约定意味着收购方以同样的价格取得更多的收购日净资产，相应减少包含在长期股权投资成本中的隐含商誉，不能确认资本公积。